【裁判字號】    90,易,1527
【裁判日期】    901106
【裁判案由】    竊佔等
【裁判全文】
臺灣桃園地方法院刑事判決                          九十年度易字第一五二七號
    公訴人  臺灣桃園地方法院檢察署檢察官
    被  告  乙○○
            己○○
            戊○○
            庚○○
右列被告等因竊佔等案件，經檢察官提起公訴（八十九年度偵字第三七三七號），本
院判決如左：
    主  文
己○○、戊○○意圖為自己不法之利益，而竊佔他人之不動產，各處有期徒刑貳月，
如易科罰金均以參佰元折算壹日，戊○○緩刑貳年。
乙○○、庚○○收受贓物，各處有期徒刑貳月，如易科罰金均以參佰元折算壹日，均
緩刑貳年。
    事  實
一、己○○明知坐落如附表所示編號六所示，面積五十平方公尺之桃園縣平鎮市○○
    段東勢小段三九之三二八地號土地乙筆，係丁○○所有之不動產，竟基於為自己
    不法利益之意圖，於民國（下同）八十四年間，竊佔上開土地乙筆搭建鐵皮屋乙
    間，供做車庫及倉庫使用。
二、戊○○明知坐落如附表所示編號七所示，面積四十三平方公尺之桃園縣平鎮市○○段東勢小段三九之三三地號土地乙筆，係丁○○所有之不動產，竟基於為自己
    不法之利益，於八十五年間，竊佔上開土地乙筆搭建木板屋乙間，供做車庫及倉
    庫使用。
三、乙○○明知甲○○（未據偵查）所使用之如附表所示編號二所示，面積四十三平
    方公尺之桃園縣平鎮市○○段東勢小段三九之三二二地號土地乙筆（為外建圍牆
    之空地），為其竊佔所得之贓物，竟仍於八十八年五月間，利用其向甲○○買受
    桃園縣平鎮市○○○路三七巷四弄二二號房地時，同時自甲○○處收受上開土地
    乙筆，供己繼續使用。
四、庚○○明知余叔英（未據偵查）所使用之如附表所示編號八所示，面積五十六平
    方公尺之桃園縣平鎮市○○段東勢小段三九之三二二地號土地乙筆（為外建圍牆
    之空地），為其竊佔所得之贓物，竟仍於八十五年八月間，利用其向余叔英買受
    桃園縣平鎮市○○○路三七巷十弄二四號房地時，同時自余叔英處收受上開土地
    乙筆，供己繼續使用。
五、案經丁○○訴由臺灣桃園地方法院檢察署檢察官偵查起訴（被告丙○○部分另行
    審結）。
        理  由
一、（一）被告乙○○、己○○、戊○○三人部分：右揭事實業被告乙○○、己○○
          、戊○○三人迭次於偵查中及本院審理時坦承不諱，核與告訴人丁○○迭
          次於偵查中及本院審理時指述之情節相符，復有上開土地之土地登記謄本
          乙份、現場照片十二紙、土地複丈成果圖乙份及被告乙○○所提出不動產
          買賣契約書乙份，在卷可稽，足堪認定。被告乙○○、己○○、戊○○三
          人犯行均臻明確，應予依法論科。
    （二）被告庚○○部分：訊據被告庚○○固坦承於右揭時地向余叔英買受上開房
          地，同時收受上開如附表所示編號八土地乙筆，惟矢口否認右揭犯行，辯
          稱：上開乙筆土地係伊向余叔英買受上開房地時，仲介人員向伊表示可無
        償使用，惟並無任何產權，且伊自買受上開房地後，即未曾使用或出租過
          ，伊並無竊佔之犯意及行為云云。經查：被告於右揭時地向余叔英買受上
          開房地時，同時收受上開土地乙筆乙情，業據被告庚○○於本院審理時供
          承屬實，並有上開現場照片十二紙、土地複丈成果圖乙份及被告庚○○所
          提出載有「旁邊空地為使用權，大約二十坪左右，以圍牆水泥面為準」等
          語之不動產買賣契約乙份，在卷可稽，是被告庚○○於買受上開房地時，
          顯有同時將上開乙筆土地亦無償轉讓予被告庚○○使用，即由被告庚○○
          於買受上開房地之同時，自余叔英處收受上開土地乙筆繼續使用乙節，應
          堪認定。雖被告庚○○於本院審理時辯稱其並未曾使用或出租過上開乙筆
          土地云云，惟上開乙筆土地既已於右揭時間，自余叔英處轉讓予被告曾繡
          鳳收受，且上開乙筆土地在四週亦建有水泥圍牆，則上開土地乙筆自右揭
          時間起，顯已由被告庚○○實際上對之占有之中，而具有事實上之管領力
          ，並排除告訴人丁○○或其他第三人對上開乙筆土地之使用，自不以被告
          庚○○是否實際遷入上開房地中居住或出租他人使用為憑，是被告庚○○
          此部分所辯，顯係事後卸責之詞，不足採信。被告庚○○此部分犯行亦臻
          明確，應予依法論科。
二、核被告己○○、戊○○二人所為，均係犯刑法第三百二十條第二項、第一項之竊
    佔罪；被告乙○○、庚○○二人所為，則均係犯刑法第三百四十九條第一項之收
    受贓物罪。公訴人以被告乙○○、庚○○二人所為，均係犯刑法第三百四十九條
    第二項之故買贓物罪嫌云云，惟被告乙○○、庚○○分別買上開房地時，其買賣
    價金均僅限於甲○○、余叔英二人名下之上開房地部分而已，並不包括告訴人丁○○所有上開二筆土地在內，業據被告乙○○於本院審理時供陳在卷，並有被告
    乙○○、庚○○二人所提出上開不動產買賣契約書各乙份可佐，被告乙○○、庚○○二人所為，均應係收受占有上開二筆土地之贓物，均非有償之故買贓物之行
    為，至為顯然，是公訴人此部分所訴，容有誤會，應依刑事訴訟法第三百條之規
    定，變更公訴人原起訴被告乙○○、庚○○二人部分所引應適用之法條；又刑法
    第四十一條易科罰金之規定，業於九十年一月十日經修正公布（同年月十二日起
    生效施行），應依刑法第二條第一項前段之規定，從有利被告己○○、戊○○、
    乙○○、庚○○四人之修正後刑法第四十一條第一項前段之規定處斷，合先敘明
    。爰審酌被告己○○、戊○○、乙○○、庚○○四人明知上開四筆土地均非其等
    所有，或為遭人竊佔之贓物，竟基於為自己不法利益之意圖，先後分別竊佔或收
    受占有之，已損及告訴人丁○○之權益及被告己○○、戊○○、乙○○、庚○○
    四人犯罪後之態度等一切情狀，各量處如主文所示之刑，並均諭知易科罰金之折
    算標準。惟被告戊○○、乙○○、庚○○三人前均未曾受有期徒刑以上刑之宣告
    ，此有被告戊○○、乙○○、庚○○三人臺灣高等法院刑案被告全國前案紀錄表
    各乙份可佐，被告戊○○、乙○○、庚○○三人並於訴訟外將其等所占有上開三
    筆土地分別歸還與告訴人丁○○，此有被告戊○○、乙○○、庚○○三人所提出
    證明書各乙紙可稽，則被告戊○○、乙○○、庚○○三人經此教訓，當知所惕勵
    ，而均無再犯之虞，爰本院認對被告戊○○、乙○○、庚○○三人所宣示之刑，
    均以暫不執行為適當，並均諭知緩刑二年，以啟自新。至於被告己○○雖於本院
    審理時供稱其願向告訴人丁○○價購上開乙筆土地等語云云，惟被告己○○此部
  分所述，不僅未能提出任何積極事證為憑，且迄今亦未能與告訴人丁○○達成返
    還上開占用土地乙筆之民事和解在卷，則就被告己○○上開犯行，尚不足諭知緩
    刑之必要及可能，附此敘明。
據上論斷，應依刑事訴訟法第二百九十九條第一項前段、第三百條，刑法第二條第一
項前段、第三百二十條第一項、第二項、第三百四十九條第一項、修正後第四十一條
第一項前段、第七十四條第一款，罰金罰鍰提高標準條例第一條前段、第二條，判決
如主文。
本案經檢察官潘怡華到庭執行職務。
中      華      民      國      九十      年    十一    月     六     日
                          臺灣桃園地方法院刑事第四庭
                              法  官  林 晏 鵬
右正本證明與原本無異。
如不服本判決，應於判決送達後十日內向本院提出上訴狀( 應附繕本 )，上訴於
臺灣高等法院。
                               書記官  張 雅 慧
中        華        民        國   九十   年   十一   月    八    日
附錄法條：刑法第三百二十條、第三百四十九條
刑法第三百二十條
意圖為自己或第三人不法之所有，而竊取他人之動產者，為竊盜罪，處五年以下有期
徒刑、拘役或五百元以下罰金。
意圖為自己或第三人不法利益，而竊佔他人之不動產者，依前項之規定處斷。
前二項之未遂犯罰之。
刑法第三百四十九條
收受贓物者，處三年以下有期徒刑、拘役或五百元以下罰金。
搬運、寄藏、故買贓物或為牙保者，處五年以下有期徒刑、拘役或科或併科一千元以
下罰金。
因贓物變得之財物，以贓物論。


司法院資訊處製作；財團法人民間司法改革基金會備份。
